【裁判字號】    97,交上訴,91
【裁判日期】    980112
【裁判案由】    公共危險等
【裁判全文】
臺灣高等法院高雄分院刑事判決        97年度交上訴字第91號
    上  訴  人  臺灣高雄地方法院檢察署檢察官
    上  訴  人
    即  被  告  甲○○
                        （現另案於臺灣高雄監獄執行中）
上列上訴人因被告公共危險等案件，不服臺灣高雄地方法院97年
度交訴字第58號中華民國97年11月5 日第一審判決（起訴案號：
臺灣高雄地方法院檢察署96年度偵緝字第3835號、第3836號），
提起上訴，本院判決如下：
    主  文
原判決關於持有第一級毒品罪、妨害公務罪及定應執行刑部分，
均撤銷。
甲○○持有第一級毒品達一定數量，累犯，處有期徒刑貳年陸月
，扣案之海洛因拾玖包（不含包裝袋，合計淨重壹佰參拾捌點壹
柒公克）、甲基安非他命拾玖包（含包裝袋，驗前毛重玖拾玖點
柒公克、驗後毛重玖拾玖點陸公克）均沒收銷燬之，扣案之盛裝
上開海洛因包裝袋拾玖只、空夾鏈袋肆包、電子磅秤貳台，均沒
收之；又持有第一級毒品達一定數量，累犯，處有期徒刑壹年肆
月，扣案之海洛因拾捌包（不含包裝袋，合計淨重陸拾伍點柒玖
公克）沒收銷燬之，扣案之盛裝上開海洛因包裝袋拾捌只沒收之
；又損壞公務員職務上掌管之車輛，累犯，處有期徒刑肆月。應
執行有期徒刑肆年，扣案之海洛因共參拾柒包（不含包裝袋，合
計淨重貳佰零參點玖陸公克）、甲基安非他命拾玖包（含包裝袋
，驗前毛重玖拾玖點柒公克、驗後毛重玖拾玖點陸公克）均沒收
銷燬之，扣案之盛裝上開海洛因包裝袋共參拾柒只、空夾鏈袋肆
包、電子磅秤貳台，均沒收之。
    事  實
一、甲○○前因違反毒品危害防制條例案件，經臺灣高雄地方法
    院以94年度簡字第292 號判處有期徒刑4 月確定，並於民國
    94年5 月24日易科罰金執行完畢。猶不知悔改，明知海洛因
    、甲基安非他命係同條例第2 條第2 項第1 款、第2 款所列
    之第一、二級毒品，不得持有，仍基於持有第一、二級毒品
    之犯意，於同年6 月間某日，在高雄市某處，向真實姓名年
    籍不詳綽號「阿義」之成年男子購入第一級毒品海洛因及第
    二級毒品甲基安非他命各19包，欲供己施用而持有之。嗣為
    警於94年7 月8 日下午4 時15分許，持臺灣高雄地方法院核
    發之搜索票，在其高雄縣林園鄉○○路165 巷33弄2 之1號
    住處3 樓房間內，當場扣得上開第一級毒品海洛因（空包裝
    袋重11.95 公克，不含包裝袋合計淨重138.17公克、純度59
    .77% 、 純質淨重82.58 公克，已超過行政院依毒品危害防
    制條例第11條第4 項所定「轉讓持有毒品加重其刑之數量標
    準」第2 條第1 項第1 款之第一級毒品淨重5 公克）及第二
    級毒品甲基安非他命（含包裝袋驗前毛重99.7公克、驗後毛
    重99.6公克，已超過轉讓持有毒品加重其刑之數量標準淨重
    10公克）各19包，及其所有供分裝、秤重用之空夾鏈袋4 包
    、電子磅秤2 台，然甲○○則聞風逃匿，迄於95年3 月1日
    因傳拘未著，由臺灣高雄地方法院檢察署發佈通緝。
二、甲○○復另起持有第一級毒品之犯意，於95年9 月間某日，
    在高雄市某處，以新台幣4 、50萬元之代價，向上揭「阿義
    」購入第一級毒品海洛因18包，欲供己施用而持有之。又於
    同年10月3 日晚上8 時許，駕駛已註銷車籍之車牌號碼LS-1
    289 號自用小客車搭載不知情之商鈺燕（另由臺灣高雄地方
    法院檢察署檢察官以95年度偵字第26536 號不起訴處分確定
    ），行經高雄市○○區○○路與至聖路口，遭員警林釗永發
    現該自用小客車已註銷車籍而示警攔車盤檢，竟拒不停車，
    旋駕車沿博愛三路、大順路等方向逃逸，闖越大順路與富國
    路口紅燈號誌時，不慎碰撞乙○○騎乘車牌號碼YDY-556 號
    重型機車，致乙○○倒地受有右肘挫傷之傷害（傷害部分因
    撤回告訴，業經臺灣高雄地方法院檢察署檢察官以96年度偵
    緝字第3836號不起訴處分確定）。甲○○後為脫免員警依法
    執行逮捕職務，另基於妨害公務之犯意，於同日晚上8 時20
    分許，在高雄市○○區○○路與大中路口，以倒車衝撞之強
    暴方式，衝撞正對其執行逮捕職務之林釗永所駕駛之車牌號
    碼ZQ-5499 號警備車車頭，而損壞員警職務上所掌管之警備
    車。嗣經員警林釗永朝該自用小客車左後輪射擊，甲○○始
    於同日晚上9 時30分許，在高雄市左營區○○○路與大中路
    口「太子汽車」前棄車逃逸，為警在該自小客車內當場扣得
    上開第一級毒品海洛因18包（空包裝袋總重5.32公克，不含
    包裝袋合計淨重65.79 公克，純度57.47%，純質淨重37.81
    公克，已超過轉讓第一級毒品加重其刑之數量標準淨重5 公
    克），並由臺灣高雄地方法院檢察署併案通緝。
三、嗣於96年11月11日下午3 時13分許，在高雄縣林園鄉○○路
    58巷57號，為警查獲，而查悉上情。
四、案經高雄市政府警察局小港分局、左營分局分別報請臺灣高
    雄地方法院檢察署檢察官偵查起訴。
    理  由
甲、程序方面：
一、高雄市政府警察局小港分局搜索、扣押筆錄、扣押物品目錄
    表、高雄市政府警察局交通大隊搜索、扣押筆錄、扣押物品
    目錄表、高雄市政府警察局交通大隊96年4 月3 日高市警交
    五字第0960006206號函、左營分局扣押物品清單，此類文書
    係被告以外之人於審判外所做之書面陳述，屬於傳聞證據。
    惟其本質上屬公務員本於職權所為，其正確性及可信性頗高
    ，如有錯誤亦可請求更正，應屬159 條之4 第1 款由公務員
    職務上所製作之紀錄或證明文書，具有證據能力。
二、道路交通事故調查表，係交通警察機關對於交通事故之現場
    ，於勘查、蒐證、詢問關係人後所作之報告，係被告以外之
    人於審判外之書面陳述，屬傳聞證據。又道路交通事故調查
    表共計三部分：報告表(一)、報告表(二)以及道路交通事故現場
    圖。其所記載者，包括發生時間、地點、死傷人數、速限、
    號誌時相，繪製現場圖、並載明肇事經過摘要等交通事故現
    場各種情狀之紀錄，此等報告書，警員有據實紀載之義務，
    性質上可信性極，且至審判期日，現場已歷相當時日，已無
    重建之可能，實有尊重現場報告及現場圖之必要性。準此，
    應認為其法律性質屬於刑事訴訟法第159 條之4 第1 款「公
    務員職務上製作之紀錄文書」，而有證據能力。
三、高雄醫學大學附設中和紀念醫院檢驗報告、法務部調查局94
    年11月30日調科壹字第220021571 號鑑定通知書、95年11月
    21日調科壹字第09523039980 號鑑定書、96年3 月14日調科
    貳字第09600100050 號鑑定書，此類文書，係被告以外之人
    於審判外之書面陳述，依刑事訴訟法第159 條第1 項之規定
    ，屬於傳聞證據，惟於立法理由明確說明，該條所謂「除法
    律有規定者」外，尚包括同法第159 條之1 至159 條之5 及
    第206 條等規定。本件鑑定係經審判長、受命法官或檢察官
    選定或囑託機關、團體所為之鑑定，所鑑定之結果，鑑定人
    依刑事訴訟法第206 條所出具之鑑定報告，係刑事訴訟法第
    159 條第1 項所指例外規定，有證據能力。且被告對於該鑑
    定報告亦表示同意為證據，則依據刑事訴訟法第159 條之5
    第1 項規定，自得為證據。
四、按被告以外之人於偵查中向檢察官所為陳述，除顯有不可信
    之情況者外，得為證據，同法第159 條之1 第2 項定有明文
    。偵查中對被告以外之人（包括證人、鑑定人、告訴人、被
    害人及共同被告等）所為之偵查筆錄，或被告以外之人向檢
    察官所提之書面陳述，性質上均屬傳聞證據。惟現階段刑事
    訴訟法規定檢察官代表國家偵查犯罪、實施公訴，依法其有
    訊問被告、證人及鑑定人之權，證人、鑑定人且須具結，而
    實務運作時，檢察官偵查中向被告以外之人所取得之陳述，
    原則上均能遵守法律規定，不致違法取供，其可信度極高，
    職是，被告以外之人前於偵查中已具結而為證述，除反對該
    項供述得具有證據能力之一方，已釋明「顯有不可信之情況
    」之理由外，不宜以該證人未能於審判中接受他造之反對詰
    問為由，即遽指該證人於偵查中之陳述不具證據能力。本件
    證人鍾志文、傅耀才、乙○○、林展富、洪文瑞、林釗永於
    偵訊中之陳述，其等均未曾提及檢察官在偵查時有不法取供
    之情形，且上開供述亦無顯不可信之情況，依上說明，其等
    於偵查中之證言自均具有證據能力。
五、次按被告以外之人於審判外之言詞或書面陳述，除法律有規
    定者外，不得作為證據；又被告以外之人於審判外之陳述，
    雖不符刑事訴訟法第159 條之1 至第159 條之4 之規定，而
    經當事人於審判程序同意作為證據，法院審酌該言詞陳述或
    書面陳述作成時之情況，認為適當者，亦得為證據；當事人
    、代理人或辯護人於法院調查證據時，知有第159 條第1 項
    不得為證據之情形，而未於言詞辯論終結前聲明異議者，視
    為有前項之同意。刑事訴訟法第159 條第1 項、第159 條之
    5 定有明文。本判決除前開證據外，其餘後述所引用之證據
    資料，其中傳聞證據部分，縱無刑事訴訟法第159 條之1 至
    第159 條之4 或其他規定之傳聞證據例外情形，亦因被告及
    檢察官於本院辯論終結前並未聲明異議，依刑事訴訟法第15
    9 條之5 第2 項之規定，本院審酌該證據作成之情況，認為
    適當，應得為證據。
乙、實體方面：
一、訊據上訴人即被告對上揭事實均坦承不諱，且查：
  (一)上揭事實一，核與證人即被告之胞姐黃錦鳳、證人即被告之
    子黃裕翔、證人即高雄市政府警察局小港分局員警傅耀才於
    偵查中證述之情節相符（見94年偵字第21605 號卷第58頁至
    第59頁、第66頁、第93頁至第94頁），復有扣案之第一級毒
    品海洛因、第二級毒品甲基安非他命各19包、空夾鏈袋4 包
    及電子磅秤2 台可資佐證（見94年偵字第21605 號偵查卷第
    58頁、第65頁、第93頁、警詢卷(一)第14頁），而海洛因經送
    請法務部調查局鑑定結果，認「送驗白粉19包均含第一級毒
    品海洛因成分，合計淨重138.17公克（空包裝重11.95 公克
    ），純度59.77%，純質淨重82.58 公克」；甲基安非他命經
    送請高雄醫學大學附設中和紀念醫院鑑定，鑑定結果認「呈
    甲基安非他命陽性反應，驗前毛重99.7公克、驗後毛重99.6
    公克」（見偵查卷(一)第79頁、第69頁），此分別有法務部調
    查局94年11月30日調科壹字第220021571 號函及高雄醫學大
    學附設中和紀念醫院94年10月25日第0000-000號檢驗報告各
    1 紙附於偵查卷(一)第79頁、第69頁可稽。
  (二)上揭事實二，核與證人商鈺燕、證人即員警林釗永於偵查中
    證述之情節均相符（見95年偵字第26536 號影印卷第42頁、
    第43頁、第49頁至第50頁、96年偵緝字第3835號卷第53頁）
    ，復有博正醫院診斷證明書、高雄市政府警察局左營分局道
    路交通事故現場圖、調查報告表 (一)、 (二)、談話紀錄表
    、高雄市政府警察局交通警察大隊96年4 月3 日高市警交五
    字第0960006206號函暨車禍照片13張、車牌號碼ZQ-5499 號
    警備車修車單、高雄市政府警察局刑事鑑識中心刑案現場勘
    查報告、內政部警政署刑事警察局鑑驗書各1 份及現場蒐證
    照片37張附卷可稽（見95年偵字第26536 號影印卷第9 頁、
    第49頁、96年偵字第4128號卷第22頁、第29頁至第37頁、96
    年偵緝字第3835號第53頁、96年偵緝字第3836號卷第3 頁、
    第12頁至第26頁、第33頁至第53頁），並有扣案第一級毒品
    海洛因18包足資佐證（見警卷(二)第15頁、第25頁），而海洛
    因經送請法務部調查局鑑定，鑑定結果認「送驗白粉18包均
    含第一級毒品海洛因成分，合計淨重65.79 公克（空包裝總
    重5.32公克），純度57.47%，純質淨重37.81 公克」，有法
    務部調查局95年11月21日調科壹字第09523039980 號函1 紙
    附於96年偵字第4128號卷第51頁可稽。
  (三)本件員警所駕駛者係高雄市政府警察局交通警察大隊「噴有
    警徽等字樣，並有警示燈、警笛之警備巡邏車」，此有高雄
    市政府警察局交通警察大隊96年4 月3 日高市警交五字第09
    60006206號函、上載有警徽噴字為新台幣550 元等相關修復
    明細單據等在96年偵字第4128號卷第29頁至第37頁可稽；復
    有證人乙○○、林釗永於偵查中證述：「警車有閃警示燈」
    、「我們駕駛警車鳴笛」等語可考（見96年偵字第4128號卷
    第22頁、96年偵緝字第3835號卷第53頁），可見被告為脫免
    員警依法執行逮捕職務，另基於妨害公務之犯意，以倒車衝
    撞之強暴方式，衝撞正對其執行逮捕職務之林釗永所駕駛車
    牌號碼ZQ-5499 號警備巡邏車車頭，而損壞員警職務上所掌
    管之警備車甚明。
  (四)足見被告上開任意性之自白均與事實相符，堪以採信。是本
    件事證明確，被告上開犯行，均堪認定。
二、按海洛因及甲基安非他命分別係毒品危害防制條例第2 條第
    2 項第1 款、第2 款所稱之第一級、第二級毒品；又同條例
    第11條第4 項雖規定持有毒品達一定數量者，加重其刑至2
    分之1 ，其標準由行政院定之。行政院並於93年1 月7 日訂
    定轉讓持有毒品加重其刑之數量標準，該標準第2 條第1 項
    第1 款明定持有第一級毒品達淨重5 公克以上者，加重其刑
    至2 分之1 。同條第2 項並規定前項所稱淨重，指除去包裝
    後之毒品重量；該標準亦已於93年1 月9 日生效施行。又按
    「刑法及其特別法有關加重、減輕或免除其刑之規定，依其
    性質，可分為『總則』與『分則』2 種。其屬『分則』性質
    者，係就其犯罪類型變更之個別犯罪行為予以加重或減免，
    使成立另一獨立之罪，其法定刑亦因此發生變更之效果；其
    屬『總則』性質者，僅為處斷刑上之加重或減免，並未變更
    其犯罪類型，原有法定刑自不受影響。」最高法院96年度台
    非字第28號判決意旨參照。查毒品危害防制條例第11條第4
    項、第1 項、第2 項之持有第一、二級毒品達一定數量罪，
    顯係變更其罪刑而成為另一獨立之罪，自屬刑法分則之加重
    ，故應依法加重其法定本刑至2 分之1 即得科處4 年6 月以
    下有期徒刑、拘役或新台幣75,000元以下罰金及3 年以下有
    期徒刑、拘役或新臺幣45,000元以下罰金。被告持有第一級
    毒品海洛因2 次，分別淨重138.17公克、65.79 公克，及持
    有第二級毒品甲基安非他命1 次，毛重99.7公克，顯均逾行
    政院依毒品危害防制條例第11條第4 項所定「轉讓持有毒品
    加重其刑之數量標準」第2 條第1 項第1 款之第一級毒品淨
    重5 公克、第二級毒品10公克以上之規定。是核被告甲○○
    就上揭事實一所為，係犯毒品危害防制條例第11條第1 項、
    第2 項、第4 項之持有第一、二級毒品達一定數量罪；至公
    訴人認被告構成同條例第11條第1 項、第2 項之持有第一、
    二級毒品罪，尚有未恰，起訴法條應予變更。被告以一行為
    ，同時持有第一級毒品海洛因及第二級毒品甲基安非他命達
    一定數量，係一行為觸犯上開2 罪名，為想像競合犯，應依
    刑法第55條規定，從一重論以持有第一級毒品達一定數量罪
    。又被告就上揭事實二持有第一級毒品海洛因達一定數量，
    核被告該部分所為，亦係犯同條例第11條第1 項、第4 項之
    持有第一級毒品達一定數量罪；至公訴人認被告構成同條例
    第11條第1 項之持有第一級毒品罪，亦有未恰，起訴法條亦
    應予變更。
三、次按「『警車』既係警員執行巡邏勤務時所駕駛使用之車輛
    ，自屬公務員職務上掌管之物品」、「依警察機關公務車輛
    使用管理要點規定，警察人員對執勤務時所配備使用之車輛
    ，有保管維護之責，是警察執行巡邏等勤務所駕駛之『巡邏
    車』，自屬其職務上掌管之物品。」、「又被告為逃避逮捕
    ，猶加速倒車衝撞『警車』，致警車之右前方板金凹陷受損
    ，而對於該2 名依法執行職務之警員施強暴，核係一行為觸
    犯刑法第138 條、第135 條第1 項，應依想像競合犯從一重
    以損壞公務員職務上掌管之物品罪處斷」，最高法院著有92
    年台非字第56號、88年台非字第126 號、96年台上字第4654
    號、94年台上字第129 號判決可供參照）。被告就上揭事實
    二，基於妨害公務之犯意，以倒車衝撞之強暴方式，衝撞正
    對其執行逮捕職務之林釗永所駕駛之車牌號碼ZQ-5499 號警
    備車車頭，而損壞員警職務上所掌管之警備車，核被告該部
    分所為，係犯刑法第135 條第1 項之對於執行職務公務員施
    強暴罪、第138 條之損壞公務員職務上掌管之物品罪；被告
    以一行為，同時觸犯上開刑法第138 條、第135 條第1 項之
    2 罪，應依想像競合犯規定，從一重以損壞公務員職務上掌
    管之物品罪處斷。
四、被告所犯上開持有第一級毒品達一定數量罪2 罪、損壞公務
    員職務上掌管之物品罪等3 罪，犯意各別，行為互殊，應予
    分論併罰。又被告有如事實欄所載易科罰金執行完畢之前科
    ，有臺灣高等法院被告前案紀錄表1 份可參，其於執行完畢
    後5 年內故意再犯此3 件有期徒刑以上之罪，均為累犯，各
    依刑法第47條第1 項規定，加重其刑。
五、又按被告行為後，刑法第51條第5 款關於定執行刑之規定業
    於94年2 月2 日修正公布，並於95年7 月1 日施行，則裁判
    確定前犯數罪，其中一罪在新法施行前，於定執行刑時，應
    適用刑法第2 條第1 項為新舊法比較（最高法院95年5 月23
    日第8 次刑事庭會議決議參照）。而修正前刑法第51條規定
    ：「數罪併罰，分別宣告其罪之刑，依左列各款定其應執行
    者：」其中第5 款規定：「宣告多數有期徒刑者，於各刑中
    之最長期以上，各刑合併之刑期以下，定其刑期。但不得逾
    20年。」修正後刑法第51條第5 款規定：「宣告多數有期徒
    刑者，於各刑中之最長期以上，各刑合併之刑期以下，定其
    刑期。但不得逾30年」，比較結果，以修正前規定於被告較
    為有利。是本件依刑法第2 條第1 項前段之規定，就被告上
    開所犯各罪，依修正前刑法第51條第5 款之規定，合併定其
    應執行刑。
六、原判決就被告甲○○被訴先後2 次持有第一級毒品及妨害公
    務部分，以被告甲○○罪證明確，因予論罪科刑，固非無見
    ；惟查：(一)被告持有第一級毒品海洛因2 次，分別淨重138.
    17公克、65.79 公克，及持有第二級毒品甲基安非他命1 次
    ，毛重99.7公克，均已超過同條例第11條第4 項授權行政院
    於93年1 月7 日發布施行之「轉讓持有毒品加重其刑之數量
    標準」第2 條第1 項第1 款所定第一級毒品淨重5 公克及第
    二級毒品淨重10公克以上之標準，顯係變更其罪刑而成為另
    一獨立之罪，自屬刑法分則之加重，故於主文欄自應將此顯
    示，應諭知「持有第一級毒品達一定數量」，原審主文竟僅
    諭知「持有第一級毒品」，尚有未恰，且被告就上揭事實一
    所為，係犯毒品危害防制條例第11條第1 項、第2 項、第4
    項之持有第一、二級毒品達一定數量罪，就上揭事實二持有
    第一級毒品部分所為，係犯同條例第11條第1 項、第4 項之
    持有第一級毒品達一定數量罪；至原審認被告構成同條例第
    第11條第1 項、第2 項之持有第一、二級毒品罪及同條例第
    11條第1 項之持有第一級毒品罪，均有未恰，又未變更起訴
    法條，亦有違誤。(二)「警車」既係警員執行巡邏勤務時所駕
    駛使用之車輛，自屬公務員職務上掌管之物品；又依警察機
    關公務車輛使用管理要點規定，警察人員對執勤務時所配備
    使用之車輛，有保管維護之責，是警察執行巡邏等勤務所駕
    駛之「巡邏車」，自屬其職務上掌管之物品。原判決以被告
    所犯妨害公務部分罪證明確，因予論罪科刑，但損壞公務員
    職務上掌管之物品罪部分，則以警車係供員警日常駕駛作為
    交通工具之用，與員警職務上執行偵查被告犯行無直接關係
    ，而與公務員職務上掌管之物品係無可取代之情形有別，應
    非上述法條所指之公務員職務上掌管之物品，是本件被告衝
    撞執勤中之員警林釗永所駕駛之警車，導致警車損壞，尚不
    能以刑法第138 條損壞公務員職務上掌管之物罪相繩，惟因
    與妨害公務部分有想像競合犯之裁判上一罪關係，故不另為
    無罪之諭知，亦有違誤。被告就持有第一級毒品部分上訴，
    以量刑過重為由，指摘原判決該部分不當，並無理由；檢察
    官上訴意旨，以被告以倒車撞擊警備車之方式，妨害公務，
    導致警車損壞，自應另論以刑法第138 條損壞公務員職務上
    掌管之物罪為由，指摘原判決該部分不當，為有理由，且原
    判決除肇事逃逸罪外（已撤回上訴而告確定），其餘部分既
    有上開可議之處，自屬無可維持，應由本院將原判決該3 罪
    及定應執行刑部分均予以撤銷改判。爰審酌被告明知國家對
    於查緝毒品之禁令，猶非法持有毒品，且持有數量甚多，為
    躲避員警攔查，竟對依法執行職務之員警施暴，且損壞公務
    員職務上掌管之警備車，公然挑釁公權力執法尊嚴，所為實
    屬不該，惟犯後終能坦承犯行，態度尚可，及其持有毒品之
    數量與期間及犯罪所生之損害程度、犯罪之動機、手段、生
    活狀況、智識程度等一切情狀，仍分別量處有期徒刑2 年6
    月、1 年4 月、4 月，並定應執行刑為有期徒刑4 年。查被
    告犯罪時間雖均係在96年4 月24日以前，合於中華民國96年
    罪犯減刑條例第2 條第1 項第3 款規定，且無同條例第3 條
    不得減刑之情形，然被告有如事實一所述，經通緝之事實，
    有臺灣高雄地方法院檢察署95年3 月1 日雄檢博偵金緝字第
    1296號通緝書1 份在卷可稽，復未於96年12月31日以前自動
    歸案，乃係於96年11月11日為警查獲，此有高雄縣政府警察
    局林園分局96年11月11日高縣林警偵緝移字第0960000209號
    通緝案件移送書（見96年偵緝字第3835號卷第17頁）1 份附
    卷可稽，依照同條例第5 條之規定，不得依該條例減刑；又
    扣案之海洛因19包（不含包裝袋合計淨重138.17公克，純度
    59.77%，純質淨重82.58 公克）、海洛因18包（不含包裝袋
    合計淨重65.79 公克，純度57.47%，純質淨重37.81 公克）
    、甲基安非他命19包（含包裝袋驗前毛重99.7公克、驗後毛
    重99.6公克），經檢驗後均分別確係第一級、第二級毒品，
    又上開甲基安非他命之包裝袋，用以包裹毒品，已因直接觸
    碰、沾染毒品而難以析離，經送上揭檢驗鑑定亦未能與毒品
    分別秤重，依通常方式既無法析離，應併依同條例第18條第
    1 項前段規定，不問屬於犯人與否，沒收銷燬之。而盛裝上
    開海洛因之包裝袋18只、19只，共37只，因已分別經法務部
    調查局就之與盛裝之第一級毒品海洛因分開鑑析其重量，應
    為可與第一級毒品分離之物，然該包裝袋均係被告所有犯持
    有第一級毒品之罪時供分裝保存以便於攜帶所用，業據被告
    供承明確，是均依刑法第38條第1 項第2 款之規定沒收之。
    再扣案之空夾鏈袋4 包，及電子磅秤2 台，係用以分裝、秤
    重，供持有毒品犯罪之物，且為被告所有，業據被告供承明
    確，亦均依刑法第38條第1 項第2 款規定沒收。至於上開毒
    品經送驗耗損部分，業已滅失，就此部分，不另為沒收銷燬
    之諭知。
七、至被告所犯刑法第185 條之4 駕車肇事逃逸部分，因經被告
    於本院審理時撤回上訴而告確定，故此部分與本案上開3 罪
    之定應執行刑，應由檢察官另行向法院聲請裁定定應執行刑
    ，附此敘明。
據上論斷，應依刑事訴訟法第369 條第1 項前段、第364 條、第
299 條第1 項前段、第300 條，毒品危害防制條例第11條第1 項
、第2 項、第4 項、第18第1 項前段，刑法第11條、第2 條第1
項前段、第135 條第1 項、第138 條、第55條、第47條第1 項、
、第38條第1 項第2 款、修正前刑法第51條第5 款，刑法施行法
第1 條之1 ，判決如主文
本案經檢察官陳建年到庭執行職務。
中    華    民    國    98    年    1     月    12    日
                  刑事第二庭    審判長法  官  林正雄
                                      法  官  陳啟造
                                      法  官  黃壽燕
以上正本證明與原本無異。
如不服本判決應於收受本判決後10日內向本院提出上訴書狀，其
未敘述上訴理由者，並得於提起上訴後10日內向本院補提理由書
狀（均須按他造當事人之人數附繕本）「切勿逕送上級法院」。
中    華    民    國    98    年    1     月    12    日
                                      書記官  梁雅華
附錄本判決論罪科刑法條：
毒品危害防制條例第11條
  持有第一級毒品者，處3 年以下有期徒刑、拘役或新臺幣5 萬
  元以下罰金。
  持有第二級毒品者，處2 年以下有期徒刑、拘役或新臺幣3 萬
  元以下罰金。
  持有專供製造或施用第一、二級毒品之器具者，處1 年以下有
  期徒刑、拘役或新臺幣1 萬元以下罰金。
  持有毒品達一定數量者，加重其刑至二分之一，其標準由行政
  院定之。
刑法第135條
  對於公務員依法執行職務時，施強暴脅迫者，處3 年以下有期
  徒刑、拘役或300 元以下罰金。
  意圖使公務員執行一定之職務或妨害其依法執行一定之職務或
  使公務員辭職，而施強暴脅迫者，亦同。
  犯前二項之罪，因而致公務員於死者，處無期徒刑或7 年以上
  有期徒刑；致重傷者，處3 年以上、10年以下有期徒刑。
刑法第138條
  毀棄、損壞或隱匿公務員職務上掌管或委託第三人掌管之文書
  、圖畫、物品，或致令不堪用者，處5 年以下有期徒刑。


司法院資訊處製作；財團法人民間司法改革基金會備份。
